【裁判字號】    89,台上,2803
【裁判日期】    890518
【裁判案由】    妨害自由等罪
【裁判全文】
最高法院刑事判決                              八十九年度台上字第二八○三號
    上  訴  人   甲○○
                 乙○○
右上訴人等因妨害自由等罪案件，不服台灣高等法院中華民國八十八年十一月四日第
二審判決（八十八年度上訴字第三一九五號，起訴案號：台灣台北地方法院檢察署八
十六年度偵字第二三○四九、二五八七○號），提起上訴，本院判決如左：
    主  文
上訴駁回。
    理  由
一、妨害自由部分：
按刑事訴訟法第三百七十七條規定：上訴於第三審法院，非以判決違背法令為理由，
不得為之。是提起第三審上訴，應以原判決違背法令為理由，係屬法定要件。如果上
訴理由狀並未依據卷內訴訟資料具體指摘原判決不適用何種法則或如何適用不當，或
徒為事實上之爭辯，或於法律審請求調查證據認定事實，或所指摘事項純係對事實審
法院採證認事職權之適法行使任意指摘，俱應認其上訴為違背法律上之程式，予以駁
回。本件原判決就其事實欄第一項所載上訴人甲○○、乙○○共同以非法方法剝奪人
之行動自由犯行部分，依憑證人陳美玲、原審共同被告陸連俊、共犯王文德及被害人
李武育、林志文、黃啟源等分別於法務部調查局台北市調查處（以下簡稱台北市調處
）之證供資為論據，及就其事實欄第三項所載上訴人乙○○同上罪名事實部分，依憑
共犯王文堅、被害人張宗堯及證人陳美玲分別於台北市調處之供證資為論據，分別本
於推理作用，而維持第一審論處上訴人等共同以非法方法剝奪人之行動自由罪刑及另
論處上訴人乙○○共同以非法方法剝奪人之行動自由罪刑之判決，駁回上訴人等在第
二審之上訴。從形式上觀察，尚無違背法令之情形存在。甲○○上訴意旨略稱證人陳
美玲及原審共同被告陸連俊於台北市調處之供詞，俱稱甲○○於案發當時係在辦公室
外，並未參與妨害自由犯行，被害人黃啟源之供述亦未提及甲○○在場，請求重新量
刑及傳喚被害人當庭指認云云；乙○○上訴意旨略稱伊因年少無知而參與犯罪，當時
係為李武育等人擅自變賣車輛之事，雙方溝通起爭執，經王文德唆使始毆打李武育等
人，又被害人張宗堯遭妨害自由當時伊並未在場，更無潑汽油之事，證人陳美玲當時
喝醉酒，對於何人在場無辨識能力，此有張宗堯可為傳證，原審竟採信其證詞，有應
於審判期日調查證據而未予調查云云。經核或係於法律審請求查證認事，或係對原審
採證認事職權之合法行使及已調查說明之事項，重為事實上之爭執，或任意指摘，不
足據以辨認原判決有其所指查證未盡之違法形式，依首揭說明，應認本件上訴為違背
法律上之程式。
二、乙○○恐嚇部分：
按最重本刑為三年以下有期徒刑之罪之案件，經第二審判決者，不得上訴於第三審法
院，刑事訴訟法第三百七十六條第一款定有明文。本件上訴人乙○○恐嚇部分，第一
審法院係依刑法第三百零五條之恐嚇危害安全罪論處罪刑，核屬刑事訴訟法第三百七
十六條第一款之案件。依首開說明，既經第二審判決，自不得上訴於第三審法院，上
訴人乙○○竟對該部分提起上訴，顯為法所不許。
據上論結，應依刑事訴訟法第三百九十五條前段，判決如主文
中      華      民      國    八十九    年      五      月     十八     日
                              最高法院刑事第十庭
                                  審判長法官  曾  有  田
                                        法官  陳  宗  鎮
                                        法官  劉  介  民
                                        法官  魏  新  和
                                        法官  孫  增  同
      右正本證明與原本無異
                                              書  記  官
中      華      民      國    八十九    年      五      月    二十三    日


司法院資訊處製作；財團法人民間司法改革基金會備份。
